【裁判字號】    89,易緝,36
【裁判日期】    890221
【裁判案由】    侵占
【裁判全文】
臺灣臺北地方法院刑事判決                          八十九年度易緝字第三六號
    公  訴  人  臺灣臺北地方法院檢察署檢察官
    被      告  甲○○
右列被告因侵占案件，經檢察官提起公訴（八十七年度偵緝字第四八四號），本院判
決如左：
    主  文
甲○○意圖為自己不法之所有，而侵占自己持有他人之物，處有期徒刑肆月。
    事  實
一、甲○○曾於民國八十七年間因侵占案件，經本院判處有期徒刑三月，緩刑二年確
    定，詎不知悔改，因前開案件積欠宏泉小客車租賃股份有限公司（下稱宏泉公司
    ）車租新臺幣（下同）四十餘萬元無法返還，即於八十七年三月十三日將其所有
    登記其妻徐貴蓉名下之ＤＡ－四二四二號自用小客車以十二萬元價款出賣予宏泉
    公司以之抵償積欠之部分租金，並依約交付上開車輛予宏泉公司，嗣於同年月三
    十日，甲○○以女兒失蹤急於找回為由，向宏泉公司借用上開車輛使用，詎甲○
    ○於取得該車後，竟意圖為自己不法之所有，將所持有宏泉公司所有ＤＡ－四二
    四二號自用小客車侵占入己，並離開原居住處所而避不見面。
二、案經宏泉公司訴由臺灣臺北地方法院檢察署檢察官偵查起訴。
    理  由
一、訊據被告甲○○固坦承有將前開車輛交付予告訴人，並於八十七年三月三十日因
    女兒失蹤而向告訴人借用該車等情，惟矢口否認有何侵占之犯行，辯稱：伊確因
    女兒失蹤而向告訴人借車，該車係伊所有，僅押給告訴人，讓渡證書係伊簽立無
    誤，但該證書係告訴人要求簽立的，伊不簽不行云云；經查，被告將所有車輛交
    付告訴人，並與告訴人簽立讓渡證書，將車賣予告訴人，業經告訴人指訴歷歷，
    並有讓證書影本一紙在卷足憑，足認屬實；被告雖稱僅將該車押予告訴人云云，
    然被告既非不識字，且坦承已簽立該讓渡證書，並交付該車予告訴人，自足認確
    已賣車予告訴人；又被告於借得該車後，嗣即遷居他去而未再與告訴人聯絡避不
    見面，顯有將該車據為己有之意，被告上開犯行，無非卸責之詞，不足採信，本
    件事證明確，被告犯行洵堪認定。
二、核被告甲○○所為係犯刑法第三百三十五條第一項之侵占罪，爰審酌被告之犯罪
    動機、目的、手段、被告前開侵占告訴人所有車輛，業經本院判處有期刑三月，
    緩刑二年確定，竟不思悔悟而再犯，所侵占之自用小客車價值約十二萬元、犯罪
    後否認犯行等一切情狀，量處如主文所示之刑。
據上論斷，應依刑事訴訟法第二百九十九條第一項前段，刑法第三百三十五條第一項
，罰金罰鍰提高標準條例第一條前段，判決如主文。
本案經檢察官林淑玲到庭執行職務
中      華      民      國    八十九    年      二      月    二十一    日
                                      臺灣臺北地方法院刑事第三庭
          法  官  蔡  政  哲
右正本證明與原本無異。
如不服本判決，應於判決送達後十日內，向本院提出上訴狀。
                                          書記官  張  世  輝
中      華      民      國    八十九    年      二      月    二十二    日
附錄本案論罪科刑法條全文
刑法第三百三十五條
意圖為自己或第三人不法之所有，而侵占自己持有他人之物者，處五年以下有期徒刑
、拘役或科或併科一千元以下罰金。
前項之未遂犯罰之。


司法院資訊處製作；財團法人民間司法改革基金會備份。
